- def:
  - sseq:
    - - - sense
        - dt:
          - - text
            - '{sx|convertir||} {bc}to {a_link|convert}'
          sn: '1'
    - - - sense
        - dt:
          - - text
            - '{bc}to {a_link|transform}, to {a_link|change}, to {a_link|alter}'
          sn: '2'
  fl: transitive verb
  hwi:
    hw: transformar
    prs:
    - sound:
        audio: trans09sp
  meta:
    id: transformar
    lang: es
    offensive: false
    section: alpha
    sort: '2622148000'
    src: spanish
    stems:
    - transformar
    - transformarse
    uuid: cc5154f7-a9fa-4d60-9e2f-2ed192b97a14
  shortdef:
  - 'convertir : to convert'
  - to transform, to change, to alter
  suppl:
    cjts:
    - cjfs:
      - transformando
      - transformado
      cjid: gppt
    - cjfs:
      - transformo
      - transformas
      - transforma
      - transformamos
      - "transform\xE1is"
      - transforman
      cjid: pind
    - cjfs:
      - transformaba
      - transformabas
      - transformaba
      - "transform\xE1bamos"
      - transformabais
      - transformaban
      cjid: pret
    - cjfs:
      - "transform\xE9"
      - transformaste
      - "transform\xF3"
      - transformamos
      - transformasteis
      - transformaron
      cjid: pprf
    - cjfs:
      - "transformar\xE9"
      - "transformar\xE1s"
      - "transformar\xE1"
      - transformaremos
      - "transformar\xE9is"
      - "transformar\xE1n"
      cjid: futr
    - cjfs:
      - "transformar\xEDa"
      - "transformar\xEDas"
      - "transformar\xEDa"
      - "transformar\xEDamos"
      - "transformar\xEDais"
      - "transformar\xEDan"
      cjid: cond
    - cjfs:
      - transforme
      - transformes
      - transforme
      - transformemos
      - "transform\xE9is"
      - transformen
      cjid: psub
    - cjfs:
      - transformara
      - transformaras
      - transformara
      - "transform\xE1ramos"
      - transformarais
      - transformaran
      cjid: pisb1
    - cjfs:
      - transformase
      - transformases
      - transformase
      - "transform\xE1semos"
      - transformaseis
      - transformasen
      cjid: pisb2
    - cjfs:
      - transformare
      - transformares
      - transformare
      - "transform\xE1remos"
      - transformareis
      - transformaren
      cjid: fsub
    - cjfs:
      - he transformado
      - has transformado
      - ha transformado
      - hemos transformado
      - "hab\xE9is transformado"
      - han transformado
      cjid: ppci
    - cjfs:
      - "hab\xEDa transformado"
      - "hab\xEDas transformado"
      - "hab\xEDa transformado"
      - "hab\xEDamos transformado"
      - "hab\xEDais transformado"
      - "hab\xEDan transformado"
      cjid: ppsi
    - cjfs:
      - hube transformado
      - hubiste transformado
      - hubo transformado
      - hubimos transformado
      - hubisteis transformado
      - hubieron transformado
      cjid: pant
    - cjfs:
      - "habr\xE9 transformado"
      - "habr\xE1s transformado"
      - "habr\xE1 transformado"
      - habremos transformado
      - "habr\xE9is transformado"
      - "habr\xE1n transformado"
      cjid: fpin
    - cjfs:
      - "habr\xEDa transformado"
      - "habr\xEDas transformado"
      - "habr\xEDa transformado"
      - "habr\xEDamos transformado"
      - "habr\xEDais transformado"
      - "habr\xEDan transformado"
      cjid: cpef
    - cjfs:
      - haya transformado
      - hayas transformado
      - haya transformado
      - hayamos transformado
      - "hay\xE1is transformado"
      - hayan transformado
      cjid: ppfs
    - cjfs:
      - hubiera transformado
      - hubieras transformado
      - hubiera transformado
      - "hubi\xE9ramos transformado"
      - hubierais transformado
      - hubieran transformado
      cjid: ppss1
    - cjfs:
      - hubiese transformado
      - hubieses transformado
      - hubiese transformado
      - "hubi\xE9semos transformado"
      - hubieseis transformado
      - hubiesen transformado
      cjid: ppss2
    - cjfs:
      - hubiere transformado
      - hubieres transformado
      - hubiere transformado
      - "hubi\xE9remos transformado"
      - hubiereis transformado
      - hubieren transformado
      cjid: fpsb
    - cjfs:
      - '-'
      - transforma
      - transforme
      - transformemos
      - transformad
      - transformen
      cjid: impf
  uros:
  - fl: reflexive verb
    ure: transformarse
